最高法院刑事判決
                                   111年度台上字第4399號
上  訴  人  林志銘                    



上列上訴人因違反毒品危害防制條例等罪案件，不服臺灣高等法
院臺中分院中華民國111年7月19日第二審判決（111年度上訴字
第532號，起訴案號：臺灣臺中地方檢察署110年度偵字第25945
、27661號），提起上訴，本院判決如下：
    主  文
上訴駁回。
    理  由
一、按刑事訴訟法第377條規定，上訴於第三審法院，非以判決
    違背法令為理由，不得為之。是提起第三審上訴，應以原判
    決違背法令為理由，係屬法定要件，且必須依據卷內訴訟資
    料為具體之指摘，並足據以辨認原判決已具備違背法令之形
    式者，始屬相當。本件原審綜合全案證據資料，本於事實審
    法院之推理作用，認定上訴人林志銘有原判決犯罪事實欄所
    載，即如其附表（下稱附表）所示販賣第二級毒品甲基安非
    他命11次之犯行（編號11為未遂），因而維持第一審論處上
    訴人如附表所示販賣第二級毒品11罪刑（含1次未遂），定
    應執行有期徒刑8年6月，並諭知相關沒收、沒收銷燬之判決
    ，駁回上訴人在第二審之上訴，已詳述其憑以認定之證據及
    理由，核其所為之論斷，俱有卷存證據資料可資覆按，從形
    式上觀察，原判決尚無足以影響其判決結果之違背法令情形
    存在。
二、上訴意旨略以：伊素行良好，熱心公益，惟自民國103年以
    後因家庭、感情、生活上之種種不順遂，致憂鬱症纏身，於
    109年間沾染毒品，結識陳漢澤後，其主動詢問伊有無毒品
    來源，伊誤以為幫忙代購非屬販毒牟利，遂為本案犯行，協
    助其向上手訂購毒品，以團購方式購入，依陳漢澤所需數量
    交付，餘下自用，並無賺取差價從中牟利之行為與意圖。交
    易時間僅110年3月間，對象亦僅陳漢澤1人，相較長期大量
    販售毒品予不特定人牟取暴利之中、大盤毒販而言，伊之犯
    行顯非至惡。且伊經警方查獲後自始坦承犯行，所供上手亦
    因他案為警查獲，益證伊係真心配合調查，就伊之犯罪情狀
    ，客觀上應足以引起一般人之同情，非無情堪憫恕之處，縱
    依毒品危害防制條例第17條第2項之規定減輕其刑，仍有情
    輕法重之情，原判決未依刑法第59條規定酌量減刑，再依刑
    法第57條從輕量刑及定應執行刑，難謂符合罪刑相當及比例
    原則等語。
三、惟按證據之取捨、事實之認定及刑罰之量定，均屬事實審法
     院之職權，倘其採證認事並未違背證據法則，量刑及定應
    執行刑亦符合法律規定之要件與範圍，且於裁量權之行使無
    所逾越或濫用，而無明顯違背公平、比例及罪刑相當原則者
    ，自不能任意指為違法而執為適法之第三審上訴理由。而刑
    法第59條關於犯罪之情狀顯可憫恕，認科以最低度刑，仍嫌
    過重者，得酌量減輕其刑之規定，乃法院得依個案情節自由
    裁量之事項。又此所謂法定最低度刑，固包括法定最低本刑
    ；惟遇有其他法定減輕之事由者，則應係指適用其他法定減
    輕事由減輕其刑後之最低度刑而言。原判決已說明，上訴人
    與陳漢澤間並無特別關係，若無利得，豈會甘冒受重刑追訴
    之風險，率將其向他人取得之甲基安非他命以原價或低於原
    價方式轉讓交付予陳漢澤。況上訴人已自承伊是賺取量差，
    團購比較優惠等語，堪認其主觀上確有從中賺取量差之營利
    意圖（見原判決第4頁）。復說明：依上訴人之智識經驗，
    應知毒品危害甚烈，仍於短短1個月內為本案11次販賣第二
    級毒品犯行(僅1次未遂)，每次交易金額少則新臺幣（下同
    ）8000元，多則3萬9000元，且係提供陳漢澤轉售他人，已
    非單純施用毒品者間之互通有無，嚴重影響社會治安，經依
    毒品危害防制條例第17條第2項規定減刑（未遂部分則再依
    未遂犯之規定遞減其刑），依一般國民感情對照其可判處之
    刑度，並無情輕法重顯可憫恕之處，未依刑法第59條規定酌
    減其刑核無過苛情形，至上訴人所陳之個人情況亦不足以認
    定其有何適用刑法第59條之餘地。復說明：第一審量刑時，
    已以上訴人之責任為基礎，具體審酌刑法第57條所列各款事
    由，就其所犯如附表所示販賣第二級毒品11罪，分別量處如
    上開各編號所示之刑，並考量各項定應執行刑因素，定其應
    執行有期徒刑8年6月，合法適當，應予維持之理由（見原判
    決第7至10頁）。核原判決之採證認事尚與相關證據法則無
    違，量刑及所定應執行刑亦無顯然違法、失當或違反比例、
    公平及罪刑相當原則之情形。上訴意旨並未依據卷內資料具
    體指摘原判決究有如何違背法令之情形，徒就原審採證認事
    及量刑職權之適法行使，任意指摘，自不足據以辨認原判決
    已具備違背法令之形式，揆諸首揭說明，其上訴為違背法律
    上之程式，應予駁回。
據上論結，應依刑事訴訟法第395條前段，判決如主文。
中　　華　　民　　國　　111 　年　　11　　月　　3 　　日
                  刑事第四庭審判長法  官  林  立  華
                                  法  官  謝  靜  恒
                                  法  官  林  瑞  斌
                                  法  官  李  麗  珠
                                  法  官  王  敏  慧
本件正本證明與原本無異
                                  書記官 
中　　華　　民　　國　　111 　年　　11　　月　　7 　　日